【裁判字號】    90,交易,245
【裁判日期】    901016
【裁判案由】    過失致死等
【裁判全文】
臺灣雲林地方法院刑事判決
    公  訴  人  臺灣雲林地方法院檢察署檢察官
    被      告  乙○○
右列被告因過失致死等案件，經檢察官提起公訴（九十年度偵字第三七九七號），本
院判決如左：
    主  文
乙○○服用酒類，不能安全駕駛動力交通工具而駕駛，處有期徒刑貳月，如易科罰金
，以參佰元折算壹日。又因過失致人於死，處有期徒刑陸月，如易科罰金，以參佰元
折算壹日。應執行有期徒刑柒月，如易科罰金，以參佰元折算壹日。緩刑參年。
    事  實
一、乙○○前因未繳納交通罰款遭吊銷駕駛執照，竟仍違規繼續騎乘機車。其於民國
    九十年七月三十一日下午四時許起，在雲林縣西螺鎮西螺果菜市場內飲用玻璃瓶
    裝啤酒約三瓶後，其吐氣所含酒精成份達每公升○‧四○毫克以上，已達不能安
    全駕駛動力交通工具之狀態，竟仍於同日晚上七時許，酒後無照騎乘車號ＧＱＵ
    ─五一七號（公訴人誤繕為ＧＱＵ－五二七號）重機車欲返回住處，於同日晚上
    七時四十五分許，沿雲林縣虎尾鎮○○里○○路，由北往南（即由西螺往虎尾）
    方向行駛，途經雲林縣虎尾鎮○○里○○路十之九號前時，原應注意汽車駕駛人
    飲酒後其吐氣所含酒精成份超過每公升○．二五毫克以上者，不得駕車；又汽車
    行駛時，駕駛人應注意車前狀況，並隨時採取必要之安全措施，且依當時天候為
    晴天、夜間有照明、道路為直路、路面乾燥、無缺陷、無障礙物及視距良好等客
    觀環境判斷，亦無不能注意之情事。詎乙○○疏未注意前開規定，仍於酒後騎乘
    機車，於行經上開路段又疏未注意前方行人董雪龍之動向，為適當之減速或避讓
    ，致其車頭前方菜籃處撞上董雪龍，致董雪龍受有頭部外傷、腦出血等傷害，經
    送醫急救仍不治死亡。嗣警方於同日晚上八時二十七分許，以酒精濃度測定器對
    乙○○施以酒精濃度測定，測得其呼氣所含酒精濃度為每公升○．三五毫克。乙
    ○○於肇事後即委請路人報案並向前來現場處理警員就過失致死部分自首並接受
    裁判。
二、案經雲林縣警察局虎尾分局報請臺灣雲林地方法院檢察署檢察官相驗後自動檢舉
    偵查起訴。
    理  由
一、訊據被告乙○○，對於右揭時、地酒後駕車，因疏未注意車前狀況不慎肇事，造
    成被害人董雪龍死亡等情坦白承認，核與被害人董雪龍之配偶甲○○於警訊及檢
    察官偵查時證述被害人因本件車禍死亡之情節相符。復有酒精濃度測試報告單、
    道路交通事故調查報告表各一份及現場照片四幀附卷可參。而被害人董雪龍確因
    本件車禍受有頭部外傷、腦出血等傷害而不治死亡，亦經檢察官督同檢驗員相驗
    屬實，並製有相驗屍體證明書、驗斷書及勘驗筆錄各一份附於相驗卷足憑。
二、按汽車駕駛人飲酒後其吐氣所含酒精成份超過每公升○．二五毫克以上者，不得
    駕車；又汽車行駛時，駕駛人應注意車前狀況，並隨時採取必要之安全措施，道
    路交通安全規則第一百十四條第二款、第九十四條第三項前段分別定有明文。本
    件被告駕駛汽車途經肇事地點時，自應注意上述道路交通安全規則之規定，小心
    駕駛謹慎為之，且依當時天候為晴天、夜間有照明、道路為直路、路面乾燥、無
    缺陷、無障礙物及視距良好等客觀環境判斷狀況，又非不能注意，竟仍於酒後騎
    車，又疏未注意車前狀況以致肇事，其過失甚為明顯。被告上開過失行為與被害
    人之死亡結果間，具有相當因果關係。本件被告過失致死部分事證明確，其犯行
    洵堪認定。
二、再者，警方於被告肇事當日晚上八時二十七分許，對被告施以酒精濃度測試，其
    吐氣所含酒精成分為每公升○．三五毫克，此有測試報告單一紙在卷足憑，而依
    法務部法醫研究所八十七年十二月七日法醫所八七文理字○六一一號函文所示，
    血中酒精濃度酒精零級代謝率為每小時○．○一至○．○一五％（Ｗ／Ｖ），往
    前推算一小時，足見被告於同日晚上七時許開始駕車時之吐氣所含酒精成分應為
    每公升○．四○毫克（換算成血液中酒精濃度為每百毫升八十毫克）以上，則被
    告當時為多話、大笑、感覺障礙，亦有法務部八十八年十月一日法88檢字第○○
    三六四一號函文及其所附之酒後血中精濃度與行為表現譜的關係表附卷可考。本
    件被告於右揭時地酒後駕車，並因而肇事，為警測出之呼氣中酒精濃度達每公升
    ○．三五毫克，揆諸上開說明，被告顯已達無法安全駕駛之狀態。是被告公共危
    險部分事證明確，其犯行亦堪認定。
三、核被告所為，係犯刑法第二百七十六條第一項之過失致人於死罪及第一百八十五
    條之三服用酒類不能安全駕駛罪。被告所犯上開二罪，犯意各別，構成要件不同
    ，應分論併罰之。又被告因無駕駛執照及酒醉駕車致人死亡，而應負本件刑事責
    任，自應依道路交通管理處罰條例第八十六條第一項之規定，就其過失致死部分
    加重其刑。惟被告於肇事後即向警方自首坦承肇事，並接受偵訊，業經證人即至
    現場處理之警員丙○○到庭結證在卷，被告對於未經發覺之犯罪自首而接受裁判
    ，應依刑法六十二條前段規定，減輕其刑，並先加後減之。爰審酌被告因過失致
    被害人董雪龍死亡，損害及過失程度固非輕微，惟念其僅於七十四年間有偽造有
    價證券前科之素行，且犯後坦承犯行，並已與被害人家屬達成民事和解（參照卷
    附之雲林縣虎尾鎮調解委員會調解書），態度尚良好等一切情狀，分別量處如主
    文所示之刑，併均諭知易科罰金之折算標準，及定其應執行刑，以資懲儆。末查
    被告前於七十四年間，曾因偽造有價證券案件，受有期徒刑以上刑之宣告，執行
    完畢後，五年以內未曾受有期徒刑以上刑之宣告，有台灣雲林地方法院檢察署刑
    案資料查註紀錄表及台灣高等法院被告全國前案紀錄表各一份在卷可憑，其因一
    時失慮致罹上開二罪，犯後已深知悔悟，經受本件罪刑宣告之教訓後，當益知警
    惕而無再犯之虞，本院因認上開對其所宣告之刑，以暫不執行為適當，爰均併宣
    告緩刑三年，以啟自新。
據上論斷，應依刑事訴訟法第二百九十九條第一項前段，道路交通管理處罰條例第八
十六條第一項，刑法第二百七十六條第一項、第一百八十五條之三、第四十一條第一
項前段、第五十一條第五款、第六十二條前段、第七十四條第二款，罰金罰鍰提高標
準條例第一條前段、第二條，判決如主文。
本案經檢察官施添寶到庭執行職務。
中      華      民      國      九十      年      十      月    十六    日
                                        臺灣雲林地方法院刑事第一庭
                                            法  官  廖  國  勝
右正本證明與原本無異。
如不服本判決，應於判決送達後十日內向本院提出上訴狀( 應附繕本 )。
                                            書記官  顏  錦  清
中      華      民      國      九十      年      十      月    十六    日
刑法第一百八十五條之三：
服用毒品、麻醉藥品、酒類或其他相類之物，不能安全駕駛動力交通工具而駕駛者，
處一年以下有期徒刑、拘役或三萬元以下罰金。
刑法第二百七十六條第一項：
因過失致人於死者，處二年以下有期徒刑、拘役或二千元以下罰金。


司法院資訊處製作；財團法人民間司法改革基金會備份。
